臺灣板橋地方法院刑事判決　　　　　　　94年度訴字第144 號
公　訴　人　臺灣板橋地方法院檢察署檢察官
被　　　告　甲○○
　　　　　　　　　　（另案在臺灣雲林監獄執行中）
上列被告因違反毒品危害防制條例案件，經檢察官提起公訴（93
年度毒偵字第5571號），經本院合議庭裁定改依簡式審判程序審
理並判決如下：
    主  文
甲○○連續施用第一級毒品，處有期徒刑拾月，扣案第一級毒品
海洛因貳包（驗餘淨重零點伍肆公克）沒收銷燬之。又連續施用
第二級毒品，處有期徒刑柒月。應執行有期徒刑壹年參月。扣案
第一級毒品海洛因貳包（驗餘淨重零點伍肆公克）沒收銷燬之。
    事  實
一、甲○○前因施用毒品案件，經本院以91年度毒聲字第2794號
    裁定送勒戒處所觀察、勒戒後，認無繼續施用毒品傾向，經
    臺灣板橋地方法院檢察署檢察官於民國91年10月4 日以91年
    度毒偵字第2775號為不起訴處分確定。其仍未戒除毒癮，復
    於前開不起訴處分後5 年內，基於施用第一級毒品海洛因及
    第二級毒品安非他命之概括犯意，連續施用第一級毒品海洛
    因及第二級毒品安非他命，除經本院以92年度毒聲字第1330
    號裁定送勒戒處所觀察、勒戒後，認有繼續施用毒品之傾向
    ，再經本院以92年度毒聲字第2486號裁定令入戒治處所施以
    強制戒治1 年外（嗣因毒品危害防制條例修正施行，提前於
    93年1 月9 日出所，故強制戒治並未執行完畢），並經本院
    於92年11月21日以92年度訴字第2192號刑事判決各判處有期
    徒刑8 月（連續施用第一級毒品）、5 月（連續施用第二級
    毒品），應執行有期徒刑1 年（現執行中）。詎甲○○仍不
    思悛悔，於上開觀察、勒戒執行完畢後5 年內，各基於施用
    第一、二級毒品之概括犯意，分別於93年11月27日10時許起
    （起訴書誤載「於93年11月27日為警採尿前回溯26小時內之
    某時點」，應予更正）至同年12月28日22時許止、93年11
    月27日14時10分許為警採尿前回溯96小時內某時起至同年12
    月28日22時許止，在臺北縣三重市○○街44巷2 之1 號3 樓
    以火燒烤吸取其煙霧之方式，連續施用第一級毒品海洛因及
    第二級毒品安非他命多次。嗣於93年11月27日12時40分許，
    在臺北縣三重市○○街17巷口為警查獲，並扣得第一級毒品
    海洛因2 包（驗餘淨重0.54公克），嗣經檢察官於同日訊問
    後飭回。旋因上開毒品案件（本院92年度訴字第2192號已於
    92年12月25日確定），經臺灣板橋地方法院檢察署發布通緝
    ，復於93年12月29日17時30分許，在臺北縣三重市○○街44
    巷口為警緝獲，而循線偵悉上情。
二、案經臺北市政府警察局北投分局報請臺灣板橋地方法院檢察
    署檢察官偵查起訴。
    理  由
一、按除被告所犯為死刑、無期徒刑、最輕本刑為3 年以上有期
    徒刑之罪或高等法院管轄第1 審案件者外，於第1 次審判期
    日前之準備程序進行中，被告先就被訴事實為有罪之陳述時
    ，審判長得告知被告簡式審判程序之旨，並聽取當事人、代
    理人、辯護人及輔佐人之意見後，裁定進行簡式審判程序，
    刑事訴訟法第273 條之1 第1 項定有明文。經核本件被告甲
    ○○所犯係死刑、無期徒刑、最輕本刑為3 年以上有期徒刑
    以外之罪，其於準備程序中就被訴事實為有罪之陳述，經法
    官告知簡式審判程序之旨，並聽取公訴人、被告之意見後，
    本院爰依首揭規定，合議裁定由受命法官獨任進行簡式審判
    程序，合先敘明。
二、上揭事實業據被告甲○○於本院審理中坦承不諱（見本院刑
    事卷附之94年4 月12日準備程序筆錄第3 頁、簡式審判筆錄
    第2 頁），並被告先後2 次為警查獲後所採集之尿液經送檢
    驗結果確分別呈鴉片類及安非他命類陽性反應，此有臺灣尖
    端先進生技醫藥股份有限公司濫用藥物檢驗報告各1 紙在卷
    可憑（見臺灣板橋地方法院檢察署93年度毒偵字第5571號偵
    查卷第48頁、同署94年度核退字第681 號偵查卷第15頁）。
    此外，並有第一級毒品海洛因2 包（驗餘淨重0.54公克）扣
    案可資佐證（見臺灣板橋地方法院檢察署93年度毒偵字第55
    71號偵查卷第18頁），而該扣案之第一級毒品海洛因2包（
    驗餘淨重0.54公克），經送法務部調查局鑑定結果，亦檢出
    確有第一級毒品海洛因成分，此有法務部調查局94年2 月 3
    日調科壹字第060009327 號鑑定通知書1 紙在卷可稽（見本
    院刑事卷），足徵其自白與事實相符，堪予採信。又被告前
    因施用毒品案件，經本院以91年度毒聲字第2794號裁定送勒
    戒處所觀察、勒戒後，認無繼續施用毒品傾向，經臺灣板橋
    地方法院檢察署檢察官於91年10月4 日以91年度毒偵字第27
    75號為不起訴處分確定。其仍未戒除毒癮，復於前開不起訴
    處分後5 年內，基於施用第一級毒品海洛因及第二級毒品安
    非他命之概括犯意，連續施用第一級毒品海洛因及第二級毒
    品安非他命，除經本院以92年度毒聲字第1330號裁定送勒戒
    處所觀察、勒戒後，認有繼續施用毒品之傾向，再經本院以
    92年度毒聲字第2486號裁定令入戒治處所施以強制戒治1 年
    外（嗣因毒品危害防制條例修正施行，提前於93年1 月9 日
    出所，故強制戒治並未執行完畢），並經本院於92年11月21
    日以92年度訴字第2192號刑事判決各判處有期徒刑8 月（連
    續施用第一級毒品）、5 月（連續施用第二級毒品），應執
    行有期徒刑1 年（現執行中）等情，有本院92年度訴字第21
    92號刑事判決書及臺灣高等法院被告前案紀錄表各1 份在卷
    可憑。事證明確，被告於觀察、勒戒執行完畢後5 年內再犯
    本件施用第一級毒品及第二級毒品之犯行均堪以認定，應予
    依法論處。
三、查海洛因、安非他命分屬毒品危害防制條例第2 條第2 項第
    1 款所規定之第一級毒品及同條項第2 款所規定之第二級毒
    品，核被告所為，係犯毒品危害防制條例第10條第1項 之施
    用第一級毒品罪及同條第2 項之施用第二級毒品罪。被告持
    有第一、二級毒品海洛因及安非他命，既意在供己施用，其
    持有之低度行為各應為施用之高度行為所吸收，均不另論罪
    。被告先後多次施用第一、二級毒品海洛因及安非他命之犯
    行，時間緊接，所犯構成要件相同，各顯係基於概括犯意反
    覆為之，均為連續犯，應依刑法第56條規定各論以1 罪，並
    加重其刑。再被告末於93年12月28日22時許各施用第一、二
    級毒品海洛因、安非他命之犯行，與本件起訴之犯罪事實，
    有連續犯之裁判上1 罪關係，為本件起訴效力所及，該上開
    事實並據蒞庭檢察官當庭擴張犯罪事實，本院自應併予審理
    ，附此敘明。又被告所犯上開施用第一級毒品海洛因及施用
    第二級毒品安非他命2 罪間，犯意各別，行為亦殊，構成要
    件互異，應予分論併罰。爰審酌被告多次漠視法令之禁制，
    恣意濫用毒品，戕害己身，顯無悔改之意，惟於他人尚無明
    顯重大危害，及其犯後坦承犯行，態度良好等一切情狀，各
    量處如主文所示之刑，並定其應執行刑，以資懲儆。扣案毒
    品海洛因2 包，驗餘淨重0.54公克，誠如上述所示，屬第一
    級毒品，不問屬於犯人與否，均依毒品危害防制條例第18條
    第1 項前段規定沒收銷燬之。至未扣案供被告施用第二級毒
    品安非他命所用之自製吸食器，或為被告供述業已丟棄，或
    查無證據可資證明該物仍舊存在未滅失，爰不為沒收之諭知
    ，附此敘明。
據上論斷，應依刑事訴訟法第273 條之1 第1 項、第299 條第 1
項前段，毒品危害防制條例第10條第1 項、第2 項、第18條第 1
項前段，刑法第11條前段、第56條、第51條第5 款，判決如主文
。
本案經檢察官徐名駒到庭執行職務。
中　　華　　民　　國　　94　　年　　4 　　月　　29　　日
                          刑事第十八庭  法  官  邱育佩
以上正本證明與原本無異。
如不服本判決，應於判決送達後10日內，向本院提出上訴狀（應
附繕本），上訴於臺灣高等法院。。
                                        書記官  林貴卿
中　　華　　民　　國　　94　　年　　4 　　月　　29　　日
附錄本案論罪科刑法條全文
毒品危害防制條例第10條：
施用第一級毒品者，處六月以上五年以下有期徒刑。
施用第二級毒品者，處三年以下有期徒刑。
